臺灣高等法院刑事判決　　　　　　　　 94年度上易字第919號
上　訴　人
即　被　告　甲○○
　　　　　　　　　　　處
上列被告因毒品危害防制條例案件，不服臺灣板橋地方法院94年
度易字第315號，中華民國94年4月25日第一審判決（起訴案號：
臺灣板橋地方法院檢察署93年度核退偵字第801號），提起上訴
，本院判決如下：
    主  文
上訴駁回。
    事  實
一、甲○○前曾於民國82年間因違反麻醉藥品管理條例案件，經
    臺灣臺北地方法院判處有期徒刑5月，如易科罰金以300元折
    算1日確定，於82年9月23日易科罰金執行完畢；復於86年間
    因違反同條例案件，經原審法院判處有期徒刑6月，如易科
    罰金以300元折算1日確定，於87年5月9日縮刑期滿執行完畢
    ；再於87年間因違反同條例案件，經原審法院判處有期徒刑
    3月，如易科罰金以300元折算1日確定，87年7月1日易科罰
    金執行完畢；再於90年間因竊盜案件，經原審法院判處有期
    徒刑3月，如易科罰金以300元折算一日確定，於90年11月28
    日執行完畢；復於91年間因施用第一級、第二級毒品案件，
    經原審法院分別判處有期徒刑8月、4月，並定應執行刑為有
    期徒刑10月確定，於93年6月26日縮刑期滿執行完畢。詎猶
    不知悛悔，明知海洛因係毒品危害防制條例公告禁止持有之
    第一級毒品，任何人均不得擅自持有之，竟基於持有第一級
    毒品海洛因（下簡稱海洛因）之犯意，於93年7月下旬某日
    ，在臺北縣板橋市○○○路○段之某電動玩具店前，以新臺
    幣（下同）20餘萬元之代價，向真實姓名年籍不詳綽號「阿
    狗」之成年男子，購買海洛因25包（標示HR(+)者22包，均
    海洛因成分，合計淨重34.37公克，，純度為25.60﹪，純質
    淨重8.80公克；另標示HR(-)者3包，均含微量海洛因成分，
    合計淨重22.34公克）而持有之。嗣於同年10月25日上午10
    時許，在臺北縣板橋市○○街88之2號3樓頂加蓋之住處，為
    警查獲，並扣得上開海洛因25包、及其所有包裝上開25包海
    洛因之包裝袋25個（其中22包部分之包裝袋共重6.51公克、
    另3包部分之包裝袋共重2.25公克）。
二、案經臺北縣政府警察局海山分局報請臺灣板橋地方法院檢察
    署檢察官偵查起訴。
    理  由
一、上訴人即被告甲○○經合法傳喚未到庭，惟查前揭事實，業
    據被告在原審審理時坦承不諱，且扣案之白色粉末25包，經
    送請法務部調查局鑑驗結果，其中標示HR(+)者22包，均含
    海洛因成分，合計淨重34.37公克，包裝袋共重6.51公克，
    純度為25.60﹪，純質淨重8.80公克；另標示HR(-)者3包，
    均含微量品海洛因成分，合計淨重22.34公克，包裝袋共重
    2.25公克，有該局93年11月23日調科壹字第060009105號鑑
    定通知書1紙附卷可稽。是本件事證明確，被告犯行洵堪認
    定，應予依法論科。
二、查被告持有海洛因，核係犯毒品危害防制條例第11條第1項
    之持有第一級毒品罪。又查，被告前曾於90年間因竊盜案件
    ，經原審法院判處有期徒刑3月，如易科罰金以300元折算1
    日確定，於90年11月28日執行完畢；復於91年間因施用第一
    級、第二級毒品案件，經原審法院分別判處有期徒刑8月、4
    月，並定應執行刑為有期徒刑10月確定，於93年6月26日縮
    刑期滿執行完畢，有臺灣高等法院被告前案紀錄表1份在卷
    可稽，其於有期徒刑執行完畢後，5年以內再犯本件有期徒
    刑以上之罪，為累犯，應依刑法第47條規定，加重其刑。再
    按持有毒品達一定數量者，加重其刑至二分之一，其標準由
    行政院定之，毒品危害防制條例第11條第4項定有明文，而
    依行政院93年1月7日發布之「轉讓持有毒品加重其刑之數量
    標準」第2條第1項第1款規定，持有第一級毒品達淨重5公克
    以上，即應加重其刑至二分之一（依前開「轉讓持有毒品加
    重其刑之數量標準」第2條第2項規定，所稱淨重係指除去包
    裝後之毒品重量），查本件被告持有之第一級毒品海洛因25
    包淨重達56.71公克，顯已逾前開應加重其刑之一定數量5公
    克標準，自應依前開規定遞予加重其刑。
三、原審認被告事證明確，適用刑事訴訟法第273條之1第1項、
    第299條第1項前段，毒品危害防制條例第11條第1項、第4項
    、第18條第1項前段，，刑法第11條前段、第47條、第38條
    第1項第2款之規定，及審酌被告前已有多次毒品前科，素行
    非佳，明知法令明文禁止持有海洛因，竟購入數量頗多之海
    洛因而持有之手段、所生危害暨其犯後態度等一切情狀，量
    處有期徒刑一年，並將扣案之海洛因25包宣告沒收銷燬之，
    且亦將上開25個包裝袋宣告沒收，又說明同時遭警方扣案之
    研磨機1台、電子磅秤1台、殘渣袋9個、分裝尖吸管6支、分
    裝袋1大包等物，雖均屬被告所有，惟因與本件被告持有第
    一級毒品之犯行無關，另同時扣案之安非他命8包，係被告
    為供己施用所用，且此部分業由檢察官另案聲請以簡易判決
    處刑，自均毋庸於本件宣告沒收，其認事用法及量刑，均無
    不當，被告上訴未具理由，空言指摘原判決不當，核無理由
    ，其上訴應予駁回。
四、臺灣板橋地方法院檢察署檢察官，就該署94年度核退毒偵字
    第963號案件，請求併案意旨略以，被告另持有海洛因5包，
    於94年2月16日22時許，為警在台北縣三重市○○路○段捷運
    路口查獲，因被告此部分犯行，與本件犯行具有連續犯之裁
    判上一罪關係，爰請求併案審理云云。按「檢察官就犯罪事
    實一部起訴者，其效力及於全部。」、「法院不得就未經起
    訴之犯罪審判。」，刑事訴訟法笫267及第268條分別定有明
    文，因此法院能否將檢察官請求併案部分併予審理，端賴併
    案部分與本案部分是否為單純一罪或具有裁判上一罪關係而
    定。又「連續犯之所謂出於概括犯意，必須其多次犯罪行為
    自始均在一個預定犯罪計劃以內，出於主觀上始終同一犯意
    之進行，若中途另有新犯意發生，縱所犯為同一罪名，究非
    連續其初發的意思，即不能成立連續犯。」，亦經最高法院
    著有70年台上字第6296號判例可參。經查被告本件持有海洛
    因之犯罪時間，如上述為自93年7月下旬某日起，至93年10
    月25日上午10時許止，而併案部分其持有海洛因之犯罪時間
    為94年2月12日22時起，至94年2月16日22時許為警查獲止，
    此據被告自白在案（見臺灣板橋地方法院檢察署94年度核退
    毒偵字第963號案卷第14頁及第15頁），由於併案部分與本
    件之犯罪時間未曾重疊，足見二者間自非單純一罪。又由於
    被告前後二犯行之犯罪時間差距達三個多月，且被告前後二
    次為警查獲後，經警採尿送驗結果均呈鴨片陰性反應，此分
    別有台灣檢驗科技股份有限公司檢驗報告，及台灣尖端先進
    生技醫藥股份有限公司檢驗報告可參，可見被告並非係因施
    用海洛因而持有海洛因，另案卷內亦無證據證明，被告在本
    件93年10月25日上午10時許為為警查獲後，其係出於一個預
    定犯罪計劃，而於94年2月12日22時起再持有海洛因，因此
    尚難因被告前後二犯行之罪名相同，即謂被告前後二犯行出
    於概括犯意，準此自不能認被告前後二犯行具有連續犯之裁
    判上一罪關係。揆諸前開說明，檢察官請求併案部分，本院
    依法不能併予審理，應退由檢察官另行處理。
五、被告經合法傳喚，無正當理由未到庭，爰不待其陳述，逕行
    判決。
六、據上論斷，應依刑事訴訟法第368條、第371條，判決如主文
    。
本案經檢察官郭啟東到庭執行職務。
中　　華　　民　　國　　94　　年　　10　　月　　25　　日
　　　　　　　　　刑事第十九庭審判長法　官  葉騰瑞
　　　　　　　　　　　　　　　　　  法　官  莊明彰
　　　　　　　　　　　　　　　　　  法　官  黃俊明
以上正本證明與原本無異。
如不服本判決，應於收受送達後十日內向本院提出上訴書狀，其
未敘述上訴之理由者並得於提起上訴後十日內向本院補提理由書
（均須按他造當事人之人數附繕本）。
                                    書記官  廖婷璇
中　　華　　民　　國　　94　　年　　10　　月　　25　　日
附錄：本案論罪科刑法條全文
毒品危害防制條例第11條
持有第一級毒品者，處三年以下有期徒刑、拘役或新臺幣五萬元
以下罰金。
持有第二級毒品者，處二年以下有期徒刑、拘役或新臺幣三萬元
以下罰金。
持有專供製造或施用第一、二級毒品之器具者，處一年以下有期
徒刑、拘役或新臺幣一萬元以下罰金。
持有毒品達一定數量者，加重其刑至二分之一，其標準由行政院
定之。
